【裁判字號】    97,訴,5517
【裁判日期】    980219
【裁判案由】    槍砲彈藥刀械管制
【裁判全文】
臺灣板橋地方法院刑事判決              97年度訴字第5517號
公  訴  人  臺灣板橋地方法院檢察署檢察官
被      告  甲○○
                    （現於臺灣新店戒治所執行強制戒治中）
上列被告因違反槍砲彈藥刀械管制條例案件，經檢察官提起公訴
（97年度偵字第22093 號），被告於準備程序中對被訴之事實為
有罪陳述，本院合議庭裁定由受命法官獨任行簡式審判程序，並
判決如下：
    主  文
甲○○未經許可，寄藏子彈，累犯，處有期徒刑陸月，併科罰金
新臺幣貳萬元，有期徒刑如易科罰金，以新臺幣壹仟元折算壹日
，罰金如易服勞役，以新臺幣壹仟元折算壹日。扣案口徑12 GAU
GE之制式霰彈壹顆，沒收之。
    事  實
一、甲○○前於民國（下同）八十八年間，因偽造文書案件，經
    臺灣臺中地方法院以八十八年度訴字第一三七七號判處有期
    徒刑二月，緩刑二年確定。又於九十年間，因恐嚇取財案件
    ，經臺灣高等法院以九十年度上易字第四一一九號判處有期
    徒刑九月確定，又因違反槍砲彈藥刀械管制條例、重傷害案
    件，經臺灣高等法院臺南分院以九十年度上訴字第一九二號
    分別判處有期徒刑二年、有期徒刑四年（重傷害罪部分，並
    經最高法院以九十年度台上字第五一八一號駁回上訴）確定
    ，上開三案經裁定應執行有期徒刑六年四月確定，並與前開
    緩刑經撤銷後之有期徒刑二月接續執行，於九十五年十月二
    十二日縮刑假釋期滿執行完畢（構成累犯）。甲○○明知具
    有殺傷力之子彈，係槍砲彈藥刀械管制條例第四條第一項第
    二款所列管之彈藥，非經中央主管機關許可，不得寄藏，竟
    基於寄藏具有殺傷力之子彈之犯意，明知真實姓名年籍不詳
    綽號「阿全」之成年男子所交付之口徑12 GAUGE之制式霰彈
    二顆、口徑9mm 制式子彈一顆、非制式子彈（由金屬彈殼組
    合直徑8.9mm 金屬彈頭而成）一顆，均係有殺傷力之子彈，
    仍於九十六年七月間某日，在臺北縣板橋市○○路一二八號
    三樓之三住處，予以收受寄藏之。嗣於九十七年七月二十九
    日下午一時五十分許，為警在上址住處查獲，並扣得上開具
    殺傷力之口徑12 GAUGE之制式霰彈二顆（鑑定時經採樣一顆
    試射擊發，尚餘一顆扣案）、口徑9mm 制式子彈一顆（業經
    鑑定時試射擊發）、非制式子彈一顆（由金屬彈殼組合直徑
    8.9mm 金屬彈頭而成，業經鑑定時試射擊發）。
二、案經臺北縣政府警察局板橋分局報請臺灣板橋地方法院檢察
    署檢察官偵查起訴。
    理  由
一、上揭犯罪事實，業據被告甲○○於偵查及本院審理中坦承不
    諱，並有上開具殺傷力之口徑12 GAUGE之制式霰彈二顆、口
    徑9mm 制式子彈一顆、非制式子彈一顆扣案可資佐證。又上
    述扣案子彈，經送內政部警政署刑事警察局鑑定結果，認其
    中二顆為口徑12 GAUGE之制式霰彈，經採樣一顆試射，可擊
    發，認具殺傷力；另一顆，係口徑9mm 制式子彈，經試射，
    可擊發，認具殺傷力；另一顆，則為非制式子彈，由金屬彈
    殼組合直徑8.9mm 金屬彈頭而成，經試射，可擊發，認具殺
    傷力等情，亦有該局九十七年八月二十二日刑鑑字第０九七
    ０一一三九四二號槍彈鑑定書一份在卷可稽，足徵被告上開
    自白核與事實相符，堪以採憑。本案事證明確，被告犯行，
    洵堪認定，應依法論科。
二、核被告所為，係犯槍砲彈藥刀械管制條例第十二條第四項之
    未經許可寄藏子彈罪。按寄藏與持有，均係將物置於自己實
    力支配，僅寄藏必先有他人之持有行為，而後始為之受寄代
    藏而已，故寄藏之受人委託代為保管，其保管之本身，亦屬
    持有，持有係受寄之當然結果，法律上自宜僅就寄藏之行為
    包括評價，不應另就持有予以論罪（最高法院七十四年台上
    字第三四○○號判例意旨參照），是被告因寄藏而持有具殺
    傷力子彈之持有行為，不另論罪。公訴意旨認被告係犯同條
    項之未經許可持有子彈罪，尚有未洽，惟法條相同，故無庸
    變更起訴法條。查被告前有事實欄所載之犯罪科刑及執行情
    形，有臺灣高等法院被告前案紀錄表一份在卷可按，其於受
    有期徒刑執行完畢後五年以內，故意再犯本件有期徒刑以上
    之罪，為累犯，應依刑法第四十七條第一項之規定，加重其
    刑。爰審酌被告未經許可寄藏上開子彈，惟無足以擊發之槍
    枝，對於社會安全造成危害尚非重大，兼衡其寄藏子彈之數
    量，及犯罪之動機、目的、手段、高職肄業之智識程度（見
    警詢筆錄），暨犯後坦承犯行之態度等一切情狀，量處如主
    文所示之刑，並就有期徒刑、罰金部分，分別諭知易科罰金
    、易服勞役之折算標準。
三、扣案具殺傷力口徑12 GAUGE之制式霰彈一顆，係屬違禁物，
    不問屬於犯人與否，應依刑法第三十八條第一項第一款規定
    ，宣告沒收之。至原扣案具有殺傷力之口徑12 GAUGE之制式
    霰彈一顆、口徑9mm 制式子彈一顆、非制式子彈（由金屬彈
    殼組合直徑8.9mm 金屬彈頭而成）一顆，固屬槍砲彈藥刀械
    管制條例第四條第一項第一款所定之子彈，惟於鑑驗過程中
    因試射擊發已失其子彈違禁物之性質，所遺留之彈頭、彈殼
    ，亦非違禁物，故不予宣告沒收。另扣案經鑑定結果不具殺
    傷力之非制式子彈（口徑9mm 制式彈殼組合紙團而成）一顆
    、非制式子彈（金屬彈殼組合直徑7.9 ±0.5mm 金屬彈頭而
    成）三顆，及彈匣一個（該彈匣經本院送請鑑定結果，認欠
    缺彈匣簧及彈匣托彈板，有卷附內政部警政署刑事警察局九
    十八年二月四日刑鑑字第０九八０００七九一二號函可佐，
    是該彈匣顯然非經加工、修護不能供組成槍砲之用，依內政
    部八十六年十一月二十四日臺（86）內警字第8670683 號函
    示公告之附註，自非屬槍枝主要組成零件，附此敘明），亦
    均非違禁物，爰均不予宣告沒收。
據上論斷，應依刑事訴訟法第二百七十三條之一第一項、第二百
九十九條第一項前段，槍砲彈藥刀械管制條例第十二條第四項，
刑法第十一條前段、第四十七條第一項、第四十一條第一項前段
、第四十二條第三項前段、第三十八條第一項第一款，判決如主
文。
本案經檢察官江耀民到庭執行職務。
中    華    民    國    98    年    2     月    19    日
                  刑事第十二庭  法  官  白光華
上列正本證明與原本無異。
如不服本判決，應於判決送達後10日內敘明上訴理由，向本院提
出上訴狀 (應附繕本) ，上訴於臺灣高等法院。其未敘述上訴理
由者，應於上訴期間屆滿後20日內向本院補提理由書「切勿逕送
上級法院」。
                                書記官  莊川億
中    華    民    國    98    年    2     月    19    日
附錄論罪科刑法條全文：
砲彈藥刀械管制條例第12條第4 項：
未經許可，持有、寄藏或意圖販賣而陳列子彈者，處5 年以下有
期徒刑，併科新臺幣3百萬元以下罰金


司法院資訊處製作；財團法人民間司法改革基金會備份。
